臺灣臺南地方法院刑事判決　　　　　　　95年度易字第1162號
公　訴　人　臺灣臺南地方法院檢察署檢察官
被　　　告　甲○○
　　　　　　　　　　（現於臺灣臺南監獄臺南分監執行中）
　　　　　　丁○○
上列被告因竊盜案件，經檢察官提起公訴（95年度偵字第12568
號），被告於審理程序期日就被訴事實為有罪陳述，本院聽取當
事人之意見後，經合議庭裁定進行簡式審判程序，並判決如下：
    主  文
甲○○、丁○○共同踰越門扇竊盜，均累犯，各處有期徒刑柒月
。
    事  實
一、甲○○前曾因違反毒品危害防制條例案件，經臺灣臺南地方
    法院判處有罪並定應執行刑為有期徒刑1年確定，於民國92
    年11月2日縮刑期滿執行完畢；至丁○○前曾因犯竊盜、妨
    害兵役等案件，亦分別經臺灣臺南地方法院判處有罪並定應
    執行刑為有期徒刑2年9月確定，於92年10月14日縮短刑期執
    行完畢。詎其二人均仍不知悔改，於出獄後復基於意圖為自
    己不法所有之犯意聯絡，並利用丁○○知悉其鄰居丙○○位
    於台南縣新化鎮知義里口碑52號之住宅，平日不常有人居住
    僅供作別墅使用之機會，未經丙○○之同意，即共同於93年
    4月10日18時10分許前之不詳時間，將丙○○前開住宅之後
    門鐵門以及窗戶拆卸後踰越之方式，無故侵入上開住宅內，
    並竊取丙○○所有置於其內之電視機1台、藤椅及茶具、茶
    椅各1組、電話1支等物（價值約新台幣50,000元）得手後，
    將上開竊得物品搬運回甲○○、丁○○二人共同之住所內置
    放。嗣經丙○○於93年4月10日18時10分許發現上情，乃報
    警處理，而為警於上開住宅二樓地板上採獲甲○○所餘留下
    之煙蒂1枚，經送鑑驗比對ＤＮＡ後，始循線查獲上情。
二、案經丙○○訴由臺南縣警察局新化分局報請台灣台南地方法
    院檢察署檢察官偵查起訴。
    理  由
一、本件被告所犯為死刑、無期徒刑、最輕本刑為三年以上有期
    徒刑以外之罪，亦非屬高等法院管轄之第一審案件，其於準
    備程序進行中，先就被訴事實為有罪之陳述，經法官告知簡
    式審判程序之旨，並聽取公訴檢察官之意見後，依刑事訴訟
    法第273條之1第1項、第273條之2等規定，裁定進行簡式審
    判程序，且不受同法第159條第1項、第161條之2、第161 條
    之3、第163條之1及第164條至第170條所規定證據能力認定
    及調查方式之限制，合先敘明。
二、訊據被告甲○○、丁○○對於前揭事實於審理中均坦承不諱
    ，核與證人丙○○於警詢及偵查中證述之情節大致相符，復
    有台南縣警察局95年6月22日南縣警鑑字第0952200551號鑑
    驗書1份與現場照片13張附卷可稽，足證被告二人於本院所
    為之任意性自白，乃與事實相符，應堪採信。故而，本件事
    證明確，被告二人之犯行均堪以認定。
三、本件被告二人於行為後，刑法第28條、第55條後段有關共同
    正犯及牽連犯等規定，業於94年2月2日修正公布，並於95年
    7月1日施行，然按行為後法律有變更者，適用行為時之法律
    。但行為後之法律有利於行為人者，適用最有利於行為人之
    法律，此刑法第2條第1項定有明文。經查，(1)修正後刑法第
    28條有關共犯之規定為：「二人以上共同實行犯罪之行為者
    ，皆為正犯」，被告行為時之前刑法第28條共犯之規定為：
    「二人以上共同實施犯罪之行為者，皆為正犯」，揆諸本條
    之修正理由係為釐清陰謀共同正犯、預備共同正犯、共謀共
    同正犯是否合乎本條規定之正犯要件。經查本件被告二人既
    均為實行犯罪行為之正犯，則適用修正施行前之刑法第28條
    規定論以共同正犯，自並無不利於被告。(2)又被告二人行為
    後，新修正施行之刑法雖已刪除刑法第55條後段有關牽連犯
    之規定，然此刪除將影響行為人刑罰之法律效果，自屬法律
    有變更，依新修正施行之刑法第2條第1項之規定，比較新、
    舊法結果，應以適用被告行為時之法律即舊法之規定將具有
    方法結果之行為論以牽連犯，較有利於被告等人，併此敘明
    。
四、核被告二人所為，均係犯刑法第321條第1項第2款之踰越門
    扇加重竊盜罪以及同法第306條第1項之無故侵入住宅罪。被
    告二人間，就前開二罪間，既有犯意聯絡及行為分擔，均應
    依共同正犯論處。另被告二人無故侵入住宅，主要乃為竊盜
    之方法之一，故被告二人所犯上開二罪間，因具有方法結果
    之手段目的關係，自應依修正施行前刑法第55條後段之規定
    ，論以牽連犯，從一重之踰越門扇加重竊盜罪處斷。再查，
    被告甲○○前曾因違反毒品危害防制條例案件，經臺灣臺南
    地方法院判處有罪並定應執行刑為有期徒刑1年確定，於92
    年11月2日縮刑期滿執行完畢；至被告丁○○前曾因犯竊盜
    、妨害兵役等案件，亦分別經臺灣臺南地方法院判處有罪並
    定應執行刑為有期徒刑2年9月確定，於92年10月14日縮短刑
    期執行完畢，此有臺灣高等法院被告前案紀錄表2份附卷足
    憑，故被告二人前於受有期徒刑執行完畢後，均於5年以內
    ，故意再犯本件有期徒刑以上之罪，無論依修正施行前刑法
    第47條或依修正施行後刑法第47條第1項規定，均構成累犯
    ，對被告而言尚無有利或不利之情形，自不生新舊法比較之
    問題，爰逕依修正施行前刑法第47條論以累犯，並加重其刑
    。茲審酌被告二人素行均不佳，詎仍不知悔改、犯本罪之動
    機、目的、手段，對於被害人財產利益之損害、以及對於被
    害人住居安全之危害，被告二人因本件犯罪所得之利益，以
    及至今均未將竊得物品歸還予被害人，併被告二人犯後尚知
    坦承犯行，態度尚佳等一切情狀，爰各量處如主文所示之刑
    ，以資懲儆。
五、據上論斷，應依刑事訴訟法第273條之1第1項、第299條第1
    項前段，現行刑法第2條第1項前段、第321條第1項第2款、
    第306條第1項，修正施行前刑法第28條、第55條後段、第47
    條，判決如主文。
本案經檢察官乙○○到庭執行職務
中　　華　　民　　國　　96　　年　　1 　　月　　18　　日
      　　　　　　刑事第十庭  審判長法　官　陳欽賢
                                    法  官  陳賢德
                                    法  官  林臻嫺
以上正本證明與原本無異。
如不服本判決，應於送達後10日內，向本院提出上訴狀。
        　　　　　　　　　　　　　　書記官　許悉愛
中　　華　　民　　國　　96　　年　　1 　　月　　18　　日
附錄法條
中華民國刑法第321條
（加重竊盜罪）
犯竊盜罪而有左列情形之一者，處 6 月以上、 5 年以下有期徒
刑：
一  於夜間侵入住宅或有人居住之建築物、船艦或隱匿其內而犯
    之者。
二  毀越門扇、牆垣或其他安全設備而犯之者。
三  攜帶兇器而犯之者。
四  結夥三人以上而犯之者。
五  乘火災、水災或其他災害之際而犯之者。
六  在車站或埠頭而犯之者。
前項之未遂犯罰之。
